# 预收账款

提问人：jangyanbo 时间：2015-12-24 09:36:44
陈老师好！关于对同一客户既有应收又有预收的事项向您请教 问题 1 、请问陈老师如果对同一客户既有应收又有预收账款的话，我理解如果应收的经济事项与预收的经济事项不同的话应分别列报，不能按净额列报。不知可不可以这样理解。 2 、如果公司与客户之间签订了按净额结算的话，是否可以按净额列报呢，因为预收账款不属于金融负债呀，

回答人：chenyiwei
虽然预收款项不是金融负债，但预收款项能否与应收款项抵消后按净额列报的问题，也可以参照《企业会计准则第 37 号——金融工具列报》规定的金融资产、金融负债抵销后按净额列报应满足的条件的规定。 对照上述会计准则规定，结合中国目前的法律环境，可以认为：只有当满足《合同法》第 99 条、第 100 条规定的条件且履行了相关的通知、征求同意等程序后，形成了按净额结算的共同意思表示，才能按净额法抵销列报。